臺灣花蓮地方法院刑事判決　　　　　　　 94年度訴字第393號
公　訴　人　臺灣花蓮地方法院檢察署檢察官
被　　　告　甲○○
　　　　　　　　　　現於臺灣花蓮監獄另案執行中
上列被告因違反毒品危害防制條例案件，經檢察官提起公訴（94
年度毒偵字第932號），經本院合議庭裁定由受命法官獨任進行
簡式審判程序，並判決如下：
    主  文
甲○○施用第一級毒品，累犯，處有期徒刑壹年貳月。扣案之海
洛因貳包（共毛重柒點壹公克），沒收並銷燬。
    事  實
一、甲○○曾因違反肅清煙毒條例，分經本院及台灣高等法院花
    蓮分院判處有期徒刑3年6月、8月及9月，於民國88年11月9
    日縮短刑期假釋出監。另於89年間因施用毒品案件，經本院
    裁定送觀察、勒戒後，認無繼續施用毒品傾向，由臺灣花蓮
    地方法院檢察署（以下簡稱花蓮地檢署）檢察官於89年6月5
    日以89年度毒偵字第438號不起訴處分確定；又因施用第一
    級、第二級毒品案件，經本院裁定送觀察、勒戒後，認有繼
    續施用毒品傾向，而令入戒治處所施以強制戒治並經花蓮地
    檢署檢察官起訴，經本院於90年8月1日以90年度訴字第71號
    分別判處有期徒刑1年及10月，應執行有期徒刑1年8月確定
    在案，於90年8月29日入監，執行上開因肅清煙毒條例案件
    遭撤銷假釋應執行之殘刑及前開毒品案件之刑期，於94年2
    月21日執行完畢。詎其仍不知悔改，基於同時施用第一級毒
    品海洛因及第二級毒品安非他命之故意，於94年8月15日某
    時，在其位於花蓮縣花蓮市○○○街121號5樓之2住處，以
    海洛因、安非他命混合加水後置於注射針筒注射之方式，同
    時施用海洛因及安非他命1次。嗣於94年8月16日，在台北市
    ○○○路、民權東路口經警盤查後，扣得海洛因2包（共毛
    重7.1公克），並經採集其尿液送驗，始查悉上情。
二、案經台北縣政府警察局移送台灣台北地方法院檢察署呈請台
    灣高等法院檢察署令移台灣花蓮地方法院檢察署檢察官偵查
    起訴。
    理  由
一、被告甲○○於上揭時間、地點同時施用第一級毒品海洛因、
    第二級毒品安非他命1次之事實，迭據其於警詢、偵查中及
    本院審理時坦承不諱，而被告為警查獲時採集之尿液，經送
    驗結果呈安非他命及嗎啡陽性反應，此有台灣檢驗科技股份
    有限公司濫用藥物尿液檢驗報告、台北縣政府警察局刑事警
    察大隊偵辦毒品案件尿液代碼表各1份在卷可稽，並有海洛
    因2包（共毛重7.1公克）扣案可佐，被告前開自白與事實相
    符，應予採信。又被告曾因施用第一、二級毒品案件，經本
    院裁定送觀察、勒戒後，認無繼續施用毒品傾向，由花蓮地
    檢署檢察官於89年6月5日以89年度毒偵字第438號不起訴處
    分確定；又因施用第一、二級毒品案件，經本院裁定送觀察
    、勒戒後，認有繼續施用毒品傾向，而令入戒治處所施以強
    制戒治並經花蓮地檢署檢察官起訴，經本院於90年8月1日以
    90年度訴字第71號分別判處有期徒刑1年及10月，應執行有
    期徒刑1年8月確定在案，有台灣高等法院被告前案紀錄表一
    份附卷可稽。本件事證明確，被告犯行洵堪認定，應予依法
    論科。
二、核被告所為，係犯毒品危害防制條例第10條第1項之施用第
    一級毒品罪及同條第2項之施用第二級毒品罪。被告施用前
    後持有海洛因及安非他命之低度行為，應為施用海洛因及安
    非他命之高度行為所吸收，均不另論罪。又被告同時施用海
    洛因及安非他命，係一行為觸犯上開二罪名，應依刑法第五
    十五條前段想像競合犯之規定，從一重之施用第一級毒品罪
    處斷，公訴人認被告上開犯行應數罪併罰，容有未洽，附此
    敘明。另被告有事實欄所示之前科，並於94年2月21日執行
    完畢，有台灣高等法院被告前案紀錄表一份附卷可查，其於
    5年以內再犯本件有期徒刑以上之罪，為累犯，應依刑法第
    47條規定加重其刑。爰審酌被告有多次施用毒品之前科，最
    近一次係於94 年4月22日經本院判處有期徒刑1年10月確定
    在案，此有前開刑案紀錄表、本院94年度訴字第56號刑事判
    決書各乙份在卷可稽，其猶不知克制，故態復萌，無視於毒
    品對於自身健康之戕害及國家對於杜絕毒品犯罪之禁令，惟
    施用毒品者均具有相當程度之生理成癮性及心理依賴性，戒
    除不易，且犯罪心態與一般刑事犯罪之本質不同，非難性較
    低，且其施用毒品次數僅一次，及其犯罪後坦承犯行，尚知
    錯誤等一切情狀，量處如主文所示之刑。
三、扣案之海洛因2包（共毛重7.1公克），屬毒品危害防制條第
    2條所規定之第一級毒品，應依該條例第18條第1項前段之規
    定，不問屬於犯人與否，併予宣告沒收銷燬之
據上論斷，應依刑事訴訟法第299條第1項前段、第273條之1第1
項，毒品危害防制條例第10條第1項、第2項、第18條第1項前段
，刑法第11條前段、第55條前段、第47條，判決如主文。
本案經檢察官許景森到庭執行職務。
中　　華　　民　　國　　94　　年　　12　　月　　22　　日
　　　　　　　　　台灣花蓮地方法院刑事第二庭
                      法　官　    俞  秀  美
上列正本證明與原本無異。
如對本判決不服，應於送達後10日內，向本院提出上訴狀。（應
抄附繕本）
                      書記官
中　　華　　民　　國　　94　　年　　12　　月　　22　　日
附錄本案論罪科刑之法條：
毒品危害防制條例第10條：
施用第一級毒品者，處6月以上5年以下有期徒刑。
施用第二級毒品者，處3年以下有期徒刑。
